【裁判字號】    92,上易,239
【裁判日期】    920328
【裁判案由】    竊盜
【裁判全文】
臺灣高等法院高雄分院刑事判決                    九十二年度上易字第二三九號
    上訴人即被告  乙○○
右上訴人因竊盜案件，不服臺灣高雄地方法院九十一年度易字第四０二三號中華民國
九十一年十二月三十日第一審判決（起訴案號：臺灣高雄地方法院檢察署九十一年度
偵字第二二六七六號），提起上訴，本院判決如左：
      主  文
上訴駁回。
      事  實
一、乙○○前因傷害致死案件，經臺灣高雄地方法院於八十四年五月九日以八十四年
    度訴字第一○八六號判處有期徒刑三年九月，並經本院於八十四年八月九日以八
    十四年度上訴字第一四○六號及最高法院於八十四年十一月二十八日以八十四年
    度台上字第五九七八號駁回上訴而確定；另因贓物案件，經臺灣高雄地方法院於
    八十五年十一月二十五日以八十五年度易字第七七一六號判處有期徒刑三月，並
    於八十六年一月十日確定，嗣於八十八年十二月七日（起訴書誤為八十九年二月
    七日）因縮短刑期，且假釋期滿，因未經撤銷而以執行完畢論。詎猶不知悔改，
    與甲○○（原審法院判處有期徒刑八月，上訴後因撤回上訴而判決確定），基於
    共同意圖為自己不法所有之犯意聯絡，於九十一年十月十二日上午某時，由甲○
    ○駕駛王志明所有（起訴書誤為石聖和所有）之車牌號碼ＸＣ─六一五三號自小
    貨車，搭載乙○○，並由甲○○攜帶其所有客觀上足對人之生命、身體、安全構
    成威脅，具有危險性之螺絲起子乙把作為行竊工具，於同日上午十時許，抵達中
    華商業銀行股份有限公司（下稱中華商銀）所有位於高雄市前金區○○○路三二
    九號「京王飯店」後門（該後門位於高雄市市○○路二三四巷內），因該飯店後
    門未鎖，二人即開門進入（侵入住宅部分未經告訴），共同竊取其內之馬達三個
    、鐵剪一支、起子一支及電線一捆（約五公斤），得手後將該批贓物搬至上開自
    小貨車上，於同日十一時四十分許欲離去之際，為警經過盤檢而當場查獲，並扣
    得上開螺絲起子乙把。
二、案經中華商銀訴由高雄市政府警察局新興分局報告臺灣高雄地方法院檢察署檢察
    官偵查起訴。
      理  由
一、訊據上訴人即被告乙○○矢口否認右揭犯行，辯稱：甲○○邀我一起去檢廢鐵，
    我只是跟他去而已，並沒有參與偷竊等語。然查，右揭犯罪事實，迭據被告甲○
    ○、乙○○分於警詢、偵查及原審法院審理時均供承不諱，而其等前後及彼此所
    供，核屬相符，尚無矛盾或不合常理之處。又前揭馬達三個、鐵剪一支、起子一
    支及電線一捆（約五公斤）為告訴人中華商銀所有，放置於右揭地點失竊之事實
    ，亦據告訴代理人林忠穎於警詢及原審法院審理中指述明確；而上開失竊物品業
    經當場查獲，現已發還告訴人保管之事實，則有贓物認領保管單乙份附卷足憑。
    此外，並有被告二人經警當場逮捕時所攝之照片九幀附卷足佐，復有被告甲○○
    所有供以行竊之螺絲起子乙把扣案可憑。被告乙○○於本院審理中空口否認共同
    竊盜，非但與其警詢及原審偵、審中之供述不符，且核與共同被告甲○○供述情
    節相異，所辯係諉卸之詞，不足採信。其罪證明確，犯行洵堪認定。
二、查共同被告甲○○所持以行竊之螺絲起子乙把，乃係長約二十公分，具有相當硬
    度之金屬利器，業經原審法院當庭勘驗無訛（參見原審卷九十一年十二月十六日
    審判筆錄），應屬客觀上足對人之生命、身體、安全構成威脅，具有危險性之兇
    器無疑。核被告所為，係犯刑法第三百二十一條第一項第三款之攜帶兇器竊盜罪
    。被告與甲○○二人間具有犯意之聯絡與行為之分擔，為共同正犯。查被告乙○
    ○前因傷害致死案件，經臺灣高雄地方法院於八十四年五月九日以八十四年度訴
    字第一○八六號判處有期徒刑三年九月，並經本院於八十四年八月九日以八十四
    年度上訴字第一四○六號及最高法院於八十四年十一月二十八日以八十四年度台
    上字第五九七八號駁回上訴而確定；另因贓物案件，經臺灣高雄地方法院於八十
    五年十一月二十五日以八十五年度易字第七七一六號判處有期徒刑三月，並於八
    十六年一月十日確定，嗣於八十八年十二月七日因縮短刑期，且假釋期滿，因未
    經撤銷而以執行完畢論，此有被告院內索引卡紀錄表、台灣高等法院被告全國前
    案紀錄表及台灣高雄地方法院檢察署刑案資料查註紀錄表各乙份在卷可按，被告
    受有期徒刑執行完畢，於五年以內再犯本件最重本刑為有期徒刑以上之罪，為累
    犯，應依刑法第四十七條之規定，加重其刑。
三、原審因依刑法第二十八條、第三百二十一條第一項第三款、第四十七條、第三十
    八條第一項第二款規定，並審酌被告與甲○○二人擅入告訴人所有之飯店內行竊
    ，業已造成告訴人對於該飯店管理秩序之騷擾，並可能因而增加告訴人管理之成
    本，被告自應受有相當程度之刑事非難；惟另考量被告於犯後即能坦承犯行，且
    所犯之罪僅為財產犯罪，亦未以暴力之手段實施犯罪，且所竊取之物品僅約值新
    台幣（下同）一千六百元，業據告訴代理人陳明在卷（參見偵查卷第二九頁背面
    ），並已發還告訴人保管，所生實害容屬非鉅等一切情狀，量處有期徒刑捌月；
    再者，扣押之螺絲起子乙把為共同被告甲○○所有，已據被告供明在卷，且係供
    其等二人共同犯罪所用之物，依刑法第三十八條第一項第二款規定，併予宣告沒
    收。認事用法俱無不合，量刑亦稱妥適，被告上訴意旨否認犯罪，空言指摘原判
    決不當，並無可取，為無理由，應予駁回。
據上論結，應依刑事訴訟法第三百六十八條，判決如主文。
本案經檢察官陳國全到庭執行職務。
中    華    民    國      九十二      年      三      月     二十八   日
                              臺灣高等法院高雄分院刑事第七庭
                                  審判長法官  李春昌
                                        法官  黃憲文
                                        法官  莊飛宗
右正本證明與原本無異。
不得上訴。
                                  法院書記官  林明威
中    華    民    國      九十二      年      三      月    二十八    日
附錄：本判決論罪科刑法條：
刑法第三百二十一條
    犯竊盜罪而有左列情形之一者，處六月以上、五年以下有期徒刑：
        一、於夜間侵入住宅或有人居住之建築物、船艦或隱匿其內而犯之者。
        二、毀越門扇、牆垣或其他安全設備而犯之者。
        三、攜帶兇器而犯之者。
        四、結夥三人以上而犯之者。
        五、乘火災、水災或其他災害之際而犯之者。
        六、在車站或埠頭而犯之者。
    前項之未遂犯罰之。


司法院資訊處製作；財團法人民間司法改革基金會備份。
